【裁判字號】    99,易,143
【裁判日期】    990423
【裁判案由】    家庭暴力防治法
【裁判全文】
臺灣雲林地方法院刑事判決               99年度易字第143號
公  訴  人  臺灣雲林地方法院檢察署檢察官
被      告  甲○○
上列被告因家庭暴力防治法案件，經檢察官聲請簡易判決處刑（
原聲請案號：98年度偵字第5988號），本院斗六簡易庭認不宜以
簡易判決處刑（本院原案號：99年度六簡字第26號），移請本院
刑事庭改依通常程序審理，嗣因被告於準備程序中就被訴事實為
有罪之陳述，本院合議庭裁定由受命法官獨任行簡式審判程序審
理，判決如下：
    主  文
甲○○犯違反保護令罪，處有期徒刑貳月，如易科罰金，以新臺
幣壹仟元折算壹日。
    犯罪事實
一、甲○○與乙○○曾為夫妻（已於民國99年2 月26日離婚），
    為家庭暴力防治法第3 條第1 款所定之家庭成員。甲○○曾
    因對乙○○實施身體、精神上不法傷害及為騷擾之行為，經
    乙○○聲請臺灣臺中地方法院於98年2 月11日，核發98年度
    家護字第53號民事通常保護令，命甲○○不得對乙○○實施
    身體或精神上不法侵害之行為，並不得對乙○○為騷擾之行
    為，保護令有效期間為1 年（自98年2 月11日起至99年2 月
    10日止），並已合法送達於甲○○，惟甲○○竟未遵守該保
    護令，而於98年12月6 日23時10分許，在雲林縣斗南鎮○○
    路202 號前，因細故與乙○○發生爭執，甲○○竟出手拉扯
    乙○○之右手及左側肩膀，並掐其右側頸部，致乙○○受有
    右側頸部抓痕、左肩及右手抓痕等傷害（傷害部分，經撤回
    告訴），而違反前開保護令。嗣經乙○○報警處理，始悉上
    情。
二、案經乙○○訴由雲林縣警察局斗南分局報告臺灣雲林地方法
    院檢察署檢察官偵查起訴。
    理  由
一、本件係經被告甲○○於準備程序期日為有罪之陳述，而經本
    院合議庭裁定由受命法官獨任以簡式審判程序加以審理，此
    有本院99年4 月20日準備程序筆錄一份附卷足憑，則依據刑
    事訴訟法第273 條之2 、同法第159 條第2 項之規定，不適
    用傳聞法則有關限制證據能力之相關規定，合先敘明。
二、上開犯罪事實，業據被告在本院審理中坦承不諱，核與證人
    即告訴人乙○○於警詢及偵訊中指證情節相符（警卷第5 、
    6 頁、偵卷第26頁），且有臺灣臺中地方法院98年度家護字
    第53號民事通常保護令1 紙、財團法人天主教若瑟醫院受理
    家庭暴力事件驗傷診斷書1 份、臺灣臺中地方法院98年度家
    護字第53號保護令執行紀錄表1 件、照片1 張在卷可稽（警
    卷第7 至9 頁、第17頁、偵卷第29頁、98年度家護字第53號
    影印卷第2 頁），並經本院調取臺灣臺中地方法院98年度家
    護字第53號案件卷宗核閱屬實，足認被告之自白與事實相符
    ，可以採信，是本件事證明確，被告前述犯行洵堪認定，應
    依法論科。
三、核被告所為，係犯家庭暴力防治法第61條第1 款之違反保護
    令罪。爰審酌被告前於98年4 月24日及同年5 月1 日即曾因
    對告訴人為騷擾行為，經臺灣雲林地方法院檢察署檢察官以
    98年度偵字第2439號、第2692號處分緩起訴，有卷附臺灣高
    等法院被告前案紀錄表及緩起訴處分書各1 份可按，被告與
    告訴人曾為夫妻，本應相互包容，以情相待，被告捨此不為
    ，視法院所核發之保護令於無物，更於上開緩起訴期間內，
    出手傷害告訴人，實屬不該，但念及被告雖一度否認犯罪，
    但最終於偵訊及本院審理中尚能坦承犯行，態度尚可，且告
    訴人所受傷勢非鉅，暨告訴人表示其子跟著被告學習鐵工，
    若被告入監服刑，其子之學習亦會隨之中斷（本院易字卷第
    13頁）等一切情狀，量處如主文所示之刑，並定易科罰金之
    折算標準。
四、公訴意旨另以：被告前開傷害告訴人之行為，另犯刑法第27
    7 條第1 項之傷害罪嫌，惟按告訴乃論之罪，告訴人於第一
    審辯論終結前得撤回其告訴，刑事訴訟法第238 條第1 項定
    有明文。查告訴人已於99年3 月1 日具狀撤回對被告之傷害
    告訴，有前開聲請撤回告訴狀附卷可稽（本院六簡字卷第6
    頁），惟公訴人既認此與上述被告經論罪科刑之部分存有法
    條競合之特別關係，本院爰不另就被告所涉傷害罪嫌部分為
    不受理之諭知，附此敘明。
據上論斷，應依刑事訴訟法第299 條第1 項前段、第273 條之1
，家庭暴力防治法第61條第1 款，刑法第11條前段、第41條第1
項前段，判決如主文。
本案經檢察官傅克強到庭執行職務。
中    華    民    國    99    年    4     月    23    日
                  刑事第一庭  法  官  陳美利
以上正本證明與原本無異。
如不服本判決應於收受判決後10日內向本院提出上訴書狀，並應
敘述具體理由；其未敘述上訴理由者，應於上訴期間屆滿後20日
內向本院補提理由書（均須按他造當事人之人數附繕本）。「切
勿逕送上級法院」。
                              書記官  王秀如
中    華    民    國    99    年    4     月    23    日
附錄法條：
家庭暴力防治法第61條
違反法院依第14條第1 項、第16條第3 項所為之下列裁定者，為
本法所稱違反保護令罪，處3 年以下有期徒刑、拘役或科或併科
新臺幣10萬元以下罰金：
一、禁止實施家庭暴力。
二、禁止騷擾、接觸、跟蹤、通話、通信或其他非必要之聯絡行
    為。
三、遷出住居所。
四、遠離住居所、工作場所、學校或其他特定場所。
五、完成加害人處遇計畫。

司法院資訊處製作；財團法人民間司法改革基金會備份。
